臺灣高等法院民事裁定
111年度抗字第255號
抗  告  人  社團法人臺北市南港媽祖慈善會

法定代理人  呂宗益
上列抗告人因與相對人余國彰間請求塗銷抵押權登記等事件，對
於中華民國111年1月10日臺灣士林地方法院110年度訴字第303號
裁定，提起抗告，本院裁定如下：
    主  文
抗告駁回。
抗告訴訟費用由抗告人負擔。
    理  由
本件抗告人向臺灣士林地方法院（下稱士林地院）對相對人提
  起塗銷抵押權登記等訴訟（案列110年度訴字第303號），經士
  林地院於民國110年11月30日以110年度訴字第303號判決駁回
  抗告人之訴，抗告人不服，提起上訴，經士林地院以抗告人逾
  上訴期間為由，裁定駁回抗告人之上訴，抗告人不服，乃抗告
  前來。
抗告意旨略以：士林地院僅送達該院110年度訴字第303號判決
  予伊訴訟代理人，上訴期間應自該判決送達伊訴訟代理人之翌
  日即110年12月8日起算，而伊訴訟代理人之事務所係設於新北
  市板橋區，非士林地院之管轄區域，應加計在途期間2日，故
  伊於110年12月8日提起上訴，自屬合法等語。
按提起第二審上訴，應於第一審判決送達後20日之不變期間內
  為之；提起上訴如逾上訴期間者，原第一審法院應以裁定駁回
  之，民事訴訟法第440條、第442條第1項分別定有明文。又訴
  訟代理人就其受委任之事件有為一切訴訟行為之權，但捨棄、
  認諾、撤回、和解、提起反訴、上訴或再審之訴及選任代理人
  ，非受特別委任不得為之；訴訟代理人受送達之權限未受限制
  者，送達應向該代理人為之，但審判長認為必要時，得命送達
  於當事人本人，民事訴訟法第70條第1項、第132條亦分別定有
  明文。而民事訴訟法第70條第1項所謂一切訴訟行為，凡不屬
  該條項但書所定應受特別委任之事項均包含在內，代受送達亦
  為一切訴訟行為之一種，訴訟代理人當然有此權限，其基此所
  為之代受送達，即與委任之當事人自受送達生同一之效力（最
  高法院44年台抗字第192號判例、108年度台抗字第716號裁定
  意旨參照）。再當事人不在法院所在地住居者，計算法定期間
  ，應扣除其在途之期間，但有訴訟代理人住居法院所在地，得
  為期間內應為之訴訟行為者，不在此限，民事訴訟法第162條
  第1項亦有明文。故在途期間之扣除，須兼具當事人不在法院
  所在地住居，以及無訴訟代理人住居法院所在地得為期間內應
  為之訴訟行為二要件，如當事人住居法院所在地者，不問訴訟
  代理人住居何處，得否為期間內應為之訴訟行為，均不生扣除
  在途期間之問題（最高法院107年度台抗字第808號、108年度
  台抗字第404號、109年度台抗字第1251號裁定意旨參照）。經
  查：
㈠本件抗告人於士林地院110年度訴字第303號民事事件係委任陳
  俊廷律師為訴訟代理人，其委任狀載明陳俊廷律師有民事訴訟
  法第70條第1項但書所列各行為之特別代理權，且未限制其受
  送達之權限，嗣士林地院於110年11月30日判決抗告人敗訴，
  該判決於同年12月7日送達陳俊廷律師設於新北市板橋區之事
  務所，並由其本人收受等情，有委任狀、送達證書等件附卷可
  稽（見原法院卷第19、299頁），則陳俊廷律師既為抗告人之
  訴訟代理人，且受送達之權限未受限制，揆諸前開說明，其基
  此訴訟代理權所為之代受送達，與委任之抗告人自受送達生同
  一之效力，是上開判決於110年12月7日送達陳俊廷律師，即對
  於抗告人發生合法送達判決正本之效力。
㈡又抗告人之法人登記書及書狀當事人欄均記載其設於臺北市南港區，有民事起訴狀、法人登記書、民事聲明上訴狀等件在卷可查（見原法院卷第13、21、305頁）。準此，抗告人既設於臺北市南港區，且係以自己名義提起上訴，雖陳俊廷律師事務所係設於新北市板橋區，揆諸前揭說明，均不生扣除在途期間之問題，則上訴期間自110年12月7日送達抗告人之翌日起算20日之不變期間，算至110年12月27日即已屆滿（該日為星期一，為正常上班日），乃抗告人遲至同年12月28日始對上開判決提起上訴（見原法院卷第305頁，民事聲明上訴狀上收狀日期戳所載），自已逾20日之不變期間，其上訴自非合法。
㈢因此，抗告人主張：伊訴訟代理人陳俊廷律師係居住於新北市
  板橋區，非原法院所在地，應加計在途期間2日，故伊於110年
  12月28日提起上訴，仍屬合法上訴云云，即非可採。
綜上所述，士林地院110年度訴字第303號判決既已於110年12月
  7日合法送達抗告人，抗告人遲至同年12月28日提起上訴，自
  已逾20日之不變期間。原法院以抗告人上訴不合法為由，裁定
  駁回其上訴，於法並無不合。抗告意旨指摘原裁定不當，聲明
  廢棄，為無理由，應予駁回。
據上論結，本件抗告為無理由。依民事訴訟法第495條之1第1項
  、第449條第1項、第95條、第78條，裁定如主文。
中　　華　　民　　國　　111 　年　　2 　　月　　25　　日
              民事第二十三庭
                  審判長法  官  張松鈞
                        法  官  許勻睿
                        法  官  李昆曄
正本係照原本作成。
不得再抗告。
中　　華　　民　　國　　111 　年　　3 　　月　　2 　　日

                        書記官  蕭麗珍